## THOMAS SLEGERS

**STUDENT** 

#### **PERSONALIA**

#### ADRES

Sliehaagstraat 23 3600, Genk België

#### **TELEFOON**

Gsm 0496/22.34.03

#### E-MAIL

Thomsleg@hotmail.com

#### **GEBOORTEPLAATS**

Limburg, Genk

#### **RIJBEWIJS**

Categorie B

### NATIONALITEIT

Belgisch

#### LINKS

<u>LinkedIn</u>

## VAARDIGHEDEN

Java

 $\bullet$   $\bullet$   $\bullet$   $\circ$ 

C# Programming

 $\bullet$   $\bullet$   $\circ$   $\circ$ 

SQL

 $\bullet \bullet \bullet \circ \circ$ 

Enterprise Resource Planning

 $\bullet$   $\bullet$   $\circ$   $\circ$ 

#### **HOBBY'S**

Recreatie Volleybal

#### **TALEN**

Nederlands

• • • •

Engels

 $\bullet$   $\bullet$   $\bullet$   $\circ$ 

Frans

 $\bullet$   $\bullet$   $\circ$   $\circ$ 

#### **PROFIEL**

Ik ben een 2e-jaars Hogeschoolstudent aan het UCLL-Leuven die bezig is aan een tweede opleiding: toegepaste informatica. Verder heb ik mij ook verdiept in business management waar mijn specialisatie lag op logistiek management. Tijdens mijn huidige en voorgaande studie blijkt ook meermaals bewezen dat ik goed kan samenwerken en coördineren met teamleden en elke uitdaging aanga.

#### OPLEIDING

# Professionele Bachelor: Toegepaste Informatica, UC Leuven-Limburg

Leuven

sep 2020 — Heden

# Professionele Bachelor: Logisitiek Management, UC Leuven-Limburg

Diepenbeek

sep 2016 — jun 2020

### CURSUSSEN

## Java Programming and Software Engineering Fundamentals Specialization, Duke University on Coursera

okt 2019 — feb 2020

# C# Fundamentals via ASP.NET Web Applications, https://bobtabor.com/

jun 2019 — okt 2019

## MOST Management (Intermodal Transport), Escola Europea de Short Sea Shipping

okt 2018 — okt 2018

#### WERKERVARING

## Catering, KRC

Genk

aug 2018 — Heden

## Magazijnier, H.Essers

Genk

sep 2019 — feb 2020

### EXTRACURRICULAIRE ACTIVITEITEN

## **Chiroleider, Sint-Gerolf**

Genk

sep 2016 — aug 2021